【裁判字號】    90,易,1263
【裁判日期】    900430
【裁判案由】    毒品危害防制條例
【裁判全文】
臺灣板橋地方法院刑事判決                          九十年度易字第一二六三號
    公  訴  人  臺灣板橋地方法院檢察署檢察官
    被      告  甲○○
右列被告因毒品危害防制條例案件，經檢察官提起公訴（九十年度毒偵緝字第一六四
號），本院判決如左：
    主  文
甲○○施用第二級毒品，累犯，處有期徒刑伍月，如易科罰金以參佰元折算壹日。扣
案之第二級毒品安非他命壹小包（淨重零點零伍公克）、吸管壹支均沒收，其中之第
二級毒品安非他命壹小包（淨重零點零伍公克）並銷燬之。
    事  實
一、甲○○曾因違反麻醉藥品管理條例案件，於民國八十三年十二月五日經台灣台北
    地方法院檢察署檢察官以八十三年度偵字第二五三八０號偵查起訴，嗣經台灣台
    北地方法院以八十四年度易字第一八三號判處有期徒刑四月，如易科罰金以參佰
    元折算一日，而於八十四年十二月二十日易科罰金執行完畢。前因施用第二級毒
    品安非他命案件，經本院以八十七年度毒聲字第五三三號、第一九八三號裁定送
    觀察勒戒後，認有繼續施用毒品之傾向，經本院以八十七年度毒聲字第二三五八
    號裁定令入戒治處所施以強制戒治，經強制戒治期滿，由台灣板橋地方法院檢察
    署檢察官於八十九年七月十八日以八十九年戒毒偵字第四四九號為不起訴處分確
    定。詎猶不知悔改，復於八十九年（起訴書誤載為九十年）九月二十六日下午十
    七時三十分前七十二小時內某時，在台北縣地區，施用第二級毒品安非他命一次
    ，為警於八十九年九月二十六日下午十七時三十分許，在台北縣永和市○○路四
    九九號七樓金歡喜賓館八二五室查獲，並扣得其所有之安非他命一小包（淨重零
    點零五公克）及安非他命吸管一支等物。
二、案經台北縣警察局永和分局報請台灣板橋地方法院檢察署檢察官偵查起訴。
    理  由
一、訊據被告甲○○矢口否認有施用第二級毒品安非他命之犯行，並辯稱：尿液之陽
    性反應，可能是朋友吸食的關係云云。惟查：被告為警查獲時經採尿液送驗結果
    ，呈安非他命陽性反應，有台灣檢驗科技股份有限公司濫用藥物尿液檢驗報告附
    卷足稽，並有第二級毒品安非他命一小包（淨重０．０五公克）、吸管一支等物
    扣案可資佐證。被告前開所辯顯係卸責之詞，不足採信。又被告前因施用第二級
    毒品安非他命案件，經本院以八十七年度毒聲字第五三三號、第一九八三號裁定
    送觀察勒戒後，認有繼續施用毒品之傾向，經本院以八十七年度毒聲字第二三五
    八號裁定令入戒治處所施以強制戒治，經強制戒治期滿，由台灣板橋地方法院檢
    察署檢察官於八十九年七月十八日以八十九年戒毒偵字第四四九號為不起訴處分
    確定之事實，有前開不起訴處分書、台灣板橋地方法院檢察署刑案資料查註記錄
    表及台灣高等法院檢察署刑案紀錄簡覆表在卷足憑。被告於強制戒治期滿，經不
    起訴處分後，五年內再犯毒品危害防制條例第十條第二項之罪證明確，被告犯行
    應堪認定。
二、核被告所為，係犯毒品危害防制條例第十條第二項之施用第二級毒品罪。其非法
    持有安非他命之低度行為，已為渠進而施用之高度行為所吸收，不復另論。被告
    有事實欄所載之前科，有台灣高等法院檢察署刑案紀錄簡覆表在卷可查，其於有
    期徒刑執行完畢後，五年內再犯有期徒刑以上之本罪，為累犯，依法加重其刑。
    爰審酌被告之品性、犯罪之動機、目的、手段、施用安非他命之時間及犯罪後否
    認犯行之態度等一切情狀，量處如主文所示之刑，並諭知易科罰金之折算標準，
    以資懲儆。
三、扣案之第二級毒品安非他命一小包（淨重０．０五公克），係屬毒品，依毒品危
    害防制條例第十八條第一項前段宣告沒收銷燬之；另扣案之吸管一支，係於被告
    承租之套房內查獲，應係被告所有供犯罪所用之物，併予宣告沒收。
據上論斷，應依刑事訴訟法第二百九十九條第一項前段、毒品危害防制條例第十條第
二項、第十八條第一項前段、刑法第十一條前段、第四十七條、第四十一條第一項、
第三十八條第一項第二款 、罰金罰鍰提高標準條例第二條，判決如主文。
本案經檢察官黃明絹到庭執行職務
中      華      民      國      九十      年      四      月    三十    日
                                  臺灣板橋地方法院刑事第一庭
                                      法  官  毛崑山
右正本證明與原本無異。
如不服本判決，應於判決送達後十日內，向本院提出上訴狀。
                                      書記官  章宏萱
中      華      民      國      九十      年      四      月    三十    日
附錄本案所犯法條全文
毒品危害防制條例第十條
施用第一級毒品者，處六月以上五年以下有期徒刑。
施用第二級毒品者，處三年以下有期徒刑。


司法院資訊處製作；財團法人民間司法改革基金會備份。
